【裁判字號】    99,上更(二),3
【裁判日期】    990617
【裁判案由】    違反毒品危害防制條例
【裁判全文】
臺灣高等法院花蓮分院刑事判決       99年度上更(二)字第3號
上  訴  人
即  被  告  甲○○
選任辯護人  吳明益律師
上列上訴人即被告因違反毒品危害防制條例案件，不服臺灣花蓮
地方法院96年度訴字第475號中華民國97年11月25日判決（起訴
案號：臺灣花蓮地方法院檢察署96年度偵字第414號），提起上
訴，判決後，經最高法院第2次發回，本院判決如下：
    主  文
原判決關於甲○○被訴販賣第一級毒品予李繼政貳罪（即附表一
）、共同販賣第二級毒品壹罪、轉讓第一級毒品予林世弘、李繼
政肆罪（即附表二）暨定執行刑部分撤銷。
上開撤銷部分，甲○○犯如附表一欄所示之罪，均累犯，各處如
附表一各欄所示之刑。又共同販賣第二級毒品未遂，累犯，處有
期徒刑伍年。又犯如附表二欄所示之罪，均累犯，各處如附表二
各欄所示之刑。應執行有期徒刑拾柒年，販賣第一級毒品所得新
臺幣壹仟元沒收，如全部或一部不能沒收時，以其財產抵償之；
門號0000000000行動電話壹支（均含SIM卡）沒收，如不能沒收
時，追徵其價額或以其財產抵償之；附表三編號7、8、9所示海
洛因包（含包裝袋）及編號10所示含毒品殘渣袋只，均沒收
銷燬。
    事  實
一、甲○○明知海洛因為毒品危害防制條例規定之第一級毒品，
    不能非法販賣、轉讓或持有，竟意圖營利，基於販賣第一級
    毒品海洛因牟利之犯意，分別於附表一編號1、2所示之時間
    、地點，以0000000000號行動電話（非其所有）做為聯絡工
    具，將附表一編號1、2所示之第一級毒品海洛因，以附表一
    編號1、2所示之代價，出售予李繼政施用，前後共2次（詳
    如附表一所示）。
二、甲○○明知安非他命為毒品危害防制條例所規定之第二級毒
    品，不能非法販賣、轉讓或持有，緣丙○○擬向甲○○女友
    官美玲購入第二級毒品安非他命，於95年10月2日凌晨1時6
    分57秒撥打被告0000000000號行動電話，接通後立即詢問官
    美玲有無在身旁，並向甲○○說明其有朋友詢問新台幣（下
    同）1萬元可以買多少安非他命，甲○○已知丙○○擬代友
    人向官美玲購買1萬元價格之安非他命，竟意圖營利，與官
    美玲共同基於販賣第二級毒品安非他命牟利之犯意連絡，同
    日凌晨1時7分58秒，丙○○再撥打甲○○上揭門號說明來意
    後，甲○○即將電話交予官美玲接聽，由官美玲直接向丙○
    ○說明價量，同日凌晨1時18分2秒，丙○○再撥打甲○○上
    揭門號要求轉知官美玲其一方可接受數量限度後，同日凌晨
    1時32分14秒，丙○○再度撥打甲○○上揭門號告知擬購買
    安非他命的友人已經到場，要求甲○○、官美玲前往其住處
    ，甲○○即刻應諾「好」。嗣甲○○、官美玲因顧忌丙○○
    在電話中談論毒品交易價格及數量相當明確，恐日後遭查緝
    追訴，並未前往丙○○住處交付毒品而未遂。
三、甲○○另基於轉讓第一級毒品海洛因之犯意，分別於附表三
    編號1所示之時間，以門號0000000000號及0000000000號行
    動電話與林世弘聯繫，及於附表三編號2、3、4所示之時間
    ，以門號0000000000行動電話與林世弘、李繼政等人聯繫，
    在附表三所示之地點，將附表三所示之第一級毒品海洛因無
    償轉讓予林世弘3次、李繼政1次（詳如附表二所示）。
四、嗣甲○○於96年1月15日16時50分許，為警持拘票在花蓮縣
    花蓮市○○路170號拘提到案，並經甲○○同意搜索其所駕
    駛車牌號碼2772─GY自小客車，於車內扣得如附表三所示其
    所有之物品而查獲。
五、案經花蓮縣警察局花蓮分局報請臺灣花蓮地方法院檢察署檢
    察官偵查起訴。
    理  由
壹、程序上事項
一、檢察官起訴被告販賣海洛因7次、幫助販賣海洛因2次、轉讓
    海洛因5次、販賣安非他命1次。原審就販賣海洛因給林佳哲
    6次部分判決無罪，其餘部分判處罪刑。被告就有罪部分上
    訴，檢察官未上訴，因此原審判決無罪部分已先行確定。被
    告上訴後，本院上訴審就幫助販賣給黃忠政2次部分以及轉
    讓海洛因給楊怡恭1次部分撤銷改判無罪，其餘上訴駁回。
    被告就有罪部分上訴，檢察官未上訴，則本院上訴審撤銷改
    判無罪部分亦因而確定。最高法院就本院上訴審判決有罪部
    分撤銷發回，本院更一審仍為有罪判決，被告上訴後再經最
    高法院撤銷發回，因此本案僅審理被告被訴販賣海洛因給李
    繼政2次、販賣安非他命給丙○○1次、轉讓海洛因給林世弘
    3次、李繼政1次之犯行部分。
二、證人李繼政於偵查中之陳述具有證據能力：
    按被告以外之人於審判外之言詞或書面陳述，除法律有規定
    者外，不得作為證據；惟被告以外之人於偵查中向檢察官所
    為之陳述，除顯有不可信之情況者外，得為證據；刑事訴訟
    法第159條第1項、第159條之1第2項定有明文。查證人李繼
    政於偵查中之證述係經檢察官諭知具結之義務及偽證之處罰
    ，命其具結後就其親身經歷所為證述，並無不法取供而顯不
    可信之情況，被告及辯護人於原審及本院前審均未爭執李繼
    政於偵查中證詞之證據能力，至本案方爭執此一證據能力，
    卻未敘明有何顯不可信之情況，其等空言否認此之證據能力
    ，要無可取。
三、證人林世弘於警詢之陳述具有證據能力：
    按被告以外之人於審判中死亡者，其於檢察事務官、司法警
    察官或司法警察調查中所為之陳述，經證明具有可信之特別
    情況，且為證明犯罪事實之存否所必要者，得為證據；刑事
    訴訟法第159條之3第1款定有明文。查證人林世弘於96年7月
    18日死亡，有個人基本資料查詢結果1紙在卷可稽（見原審
    卷一第124頁），經核證人林世弘之警詢筆錄，係警方逐一
    提示通訊監察紀錄後，由證人林世弘針對通訊內容所為之說
    明，從95年9月24日5時18分53秒通訊監察紀綠中，證人林世
    弘曾向被告表示「先欠著」，但警方仍依證人林世弘所述「
    被告無償提供海洛因」之內容加以記載，顯無不法取供之情
    況，而毒品交易之私密性，難有其他替代證據，林世弘警詢
    之陳述為證明犯罪事實存否所必要，依前揭規定，自得為證
    據。
四、證人丙○○於警詢之陳述不具證據能力：
    本院勘驗丙○○警詢錄音、錄影光碟，發現訊問地點係一開
    放空間，並全程連續錄音錄影，詢問人員語氣和緩，未出現
    詢問人員以若未配合指證被告、官美玲販賣第二級毒品，將
    採尿送驗之情，而丙○○全程回答之神情自若，談及被告與
    官美玲之情感關係時，甚至以輕鬆心情與詢問人員對談，未
    見詢問人員有以脅迫、恐嚇等不正方式詢問之情（本院卷第
    155至163頁筆錄暨附件記載），堪認丙○○於警詢時陳述之
    任意性。然丙○○在原審經交互詰問後所為之陳述，已堪認
    定被告共同販賣第二級毒品未遂之事實，故其在警詢中之陳
    述，並非證明犯罪事實存否所必要者，依刑事訴訟法第159
    條之2規定，應認無證據能力。
五、通訊監察紀錄具有證據能力：
    按有事實足認被告或犯罪嫌疑人有最輕本刑為3年以上有期
    徒刑之罪嫌，並危害國家安全或社會秩序情節重大而有相當
    理由可信其通訊內容與本案有關，且不能或難以其他方法蒐
    集或調查證據者，於偵查中得由檢察官核發通訊監察書，修
    正前通訊保障及監察法第5條第1項第1款、第2項分別定有明
    文。查本判決下列所引通訊監察錄音紀錄，乃花蓮縣警察局
    對門號0000000000、0000000000號行動電話，聲請於95年9
    月15日10時至95年10月15日10時止，實施監聽錄音，依法取
    得檢察官核發之通訊監察書，有本院調取臺灣花蓮地方法院
    檢察署95年度聲監續字第000330號案卷可憑（影卷外放）。
    查該案通訊監察書已載明涉嫌觸犯案由、監察對象、監察之
    通訊種類及號碼等足資識別之特徵、監察處所、理由、方法
    、聲請機關或依職權核發、執行機關、適用法條、監聽結果
    報告等事項，已符合法定要件，是以本案員警對上開行動電
    話號碼實施監聽錄音，並未逾越授權實施監察之範圍。被告
    於監聽過程透露犯罪行為之陳述，係出於被告之自由意思，
    自可採信。再者，該監聽錄音所取得之證據，復經本院依刑
    事訴訟法第165條之1規定播放監聽錄音光碟及錄音帶後，令
    被告辨認聲音及將通話內容製成譯文（參本院卷第117至126
    頁），被告及選任辯護人對通訊監察適法性已不再爭執，當
    有證據能力。
六、被告一再主張李繼政於96年1月25日之警詢筆錄，因為只有
    李繼政之陳述，並沒有詢問警員之資料，詢問的警員也沒有
    簽名，因此無證據能力，並提出該筆錄為證（本院上訴審卷
    第136至143頁）。然而該筆錄並未經本院採為證據使用，不
    生證據能力有無之問題。
貳、事實認定之理由：
一、被告販賣海洛因予李繼政部分（附表一部分）：
    (一)訊據被告甲○○固坦承於95年10月3日上午8時13分許及同
      日晚上10時許分別與李繼政通電話之事實，惟否認有販賣
      第一級毒品海洛因給李繼政之犯行，辯稱：李繼政說他有
      500元，沒辦法買海洛因，找我也出500元合資，後來他聯
      絡不到人，沒有買到第一級毒品海洛因，晚上他又再打電
      話給我，還是邀我合資，同樣也沒有找到人，所以沒有買
      到海洛因云云。
    (二)經查，李繼政於檢察官訊問時即坦承向被告購買第一級毒
      品海洛因。而且本件係員警監聽被告與官美玲之通話，查
      知李繼政與被告通話，因而通知李繼政到案說明後移由檢
      察官偵訊（參本案卷第90頁花蓮縣警察局花蓮分局花市警
      刑字第0990002871號函）。經本院勘驗被告與李繼政的通
      話紀錄，與警製譯文大致相符，內容如下：
      (1)95年10月3日8時6分43秒（本案卷第117頁反面、123頁）
        B（被告）0000000000：喂。
        A（李繼政）000000000：小弟。
        B：嗯。
        A：麻煩一下，好不好？
        B：我等下馬上打給你，好不好？
        A：喂。
        B：還是5分鐘以後，你再打過來？
        A：好。
      (2)95年10月3日8時13分44秒（本案卷117頁反面、123頁）
        B（被告）0000000000：嗯，你要怎樣，那個？
        A（李繼政）0000000000：麻煩一下，好不好？
        B：嗯，怎樣？
        A：我先拿一半給你，好不好？
        B：多少？
        A：5而已。
        B：喔，0.5喔？
        A：嗯啊。
        B：5百喔。
        A：嗯。
        B：喔，你在哪裡？
        A：我在美崙這裡。
        B：不然你就要下來啊！
        A：過去哪裡？
        B：過來花蓮女中對面這裡，靠海邊這裡。
        A：好，好，我到那再打電話給你。
      (3)95年10月3日8時20分58秒（本案卷117頁反面、124頁、
        115頁反面）
        B（被告）0000000000：嗯。
        A（李繼政）0000000000：我到花女了。
        B：在花女對面紅綠燈一直下來，我在海邊這裡。
        A：喔，你在海邊喔，好
      (4)95年10月3日22時20分46秒（本案卷117頁反面、124頁）
        B（被告）0000000000：嗯
        A（李繼政）0000000000：「小弟」，麻煩一下，好不
           好？
        B：多少？
        A：我剩5百而已。
        B：不然，你過來百戰百勝這裡。
        A：好。
      經檢察官提示上開(2)、(3)警製通訊監察譯文後，詢問證人
      李繼政是否向被告購買毒品，李繼政證稱：我有說過這2
      通電話，我是跟甲○○買海洛因，買500元，當天是在花
      蓮女中對面美崙溪出海口的海邊完成交易的等語（見偵卷
      第39頁）。再經檢察官提示上開(4)警製通訊監察譯文後，
      李繼政又證稱：我有說過這通電話，我是跟甲○○買海洛
      因，買500元，當天我們是在中山路百戰百勝前面完成交
      易的等語（見偵卷第40頁）。其證述的內容既與通訊監察
      譯文相符，而且也不違背常理。更且李繼政在偵查中對於
      交易毒品的金額，交貨的地點以及購買的金額，均一一詳
      述，足認李繼政在偵查中所述，應屬實情。
    (二)被告雖以前詞置辯，證人李繼政於原審審理時也改稱：當
      天身上只有500元，是跟被告2人各出500元合資購買海洛
      因，1次在花女前面，1次在中山路百戰百勝，兩次都沒有
      拿到海洛因就走了云云（見原審卷一第195至199頁）。惟
      查，由被告與李繼政之通訊監察錄音內容「被告：嗯，怎
      樣？李繼政：我先拿一半給你，好不好？被告：多少？李
      繼政：5而已。被告：喔，0.5喔。…5百喔。李繼政：嗯
      。被告：喔，你在那裡…。被告：過來花蓮女中對面這裡
      ，靠海邊這裡。」等語，可見證人李繼政係直接與被告談
      論交易金額，確定交易金額後隨即約定交易地點，並無任
      何合資購買之言詞或討論，被告所辯及證人李繼政於原審
      所稱合資購買云云，顯與通訊監察紀錄不合。又依被告所
      述，係李繼政要聯絡他朋友購買，李繼政並無交給伊500
      元（本案卷第182頁反面），李繼政卻稱因找不到人拿，
      要被告打電話叫他朋友拿來，伊有去百戰百勝拿500元給
      被告云云（原審卷一第195頁），兩人對於誰負責找尋上
      手及李繼政有無交付被告500元之陳述不符。而且從李繼
      政與被告的談話中也說到購買0.5、5百等語，顯然在毒品
      交易市場上，雖然只有5百元，仍然能夠買到需要的毒品
      。既然如此，李繼政自己身上已經有5百元，又何必大費
      周章，從早上聯絡到晚上，只為了與被告一同合資購買1
      千元的海洛因，顯見證人李繼政在原審之證詞，係為迴護
      被告所為虛偽不實的證述。再者，被告辯護人為被告辯稱
      李繼政於警詢時受迫員警欲將強制採尿之不正壓力，縱然
      屬實，僅應排除李繼政於警詢陳述之證據能力，證人李繼
      政於偵查中既係在其自由意識下所為之陳述，且被告自承
      與證人李繼政自小即為街鄰，情誼甚篤，證人李繼政復於
      通話中對被告以「小弟」自居，則李繼政自無在偵查中故
      意誣陷被告之理。準此判斷，並綜合證人李繼政與被告之
      通訊監察紀錄，當以證人李繼政於偵查中所述可採。另查
      ，證人李繼政為施用第一、二級毒品之人，此有臺灣高等
      法院全國前案簡列表可稽，並有判決書附卷可稽（本院上
      訴卷第64至67頁），其向被告購買毒品之種類應無誤認之
      虞，故其於偵查中所稱向被告購買第一級毒品海洛因，應
      為可信。從而被告於附表一編號1、2所示之時、地販賣海
      洛因給李繼政之犯行，應堪認定。
    (三)至於李繼政於同日上午以及晚間分別向被告購買海洛因，
      是同件事分次連絡，或是兩次購買？依據李繼政在原審證
      稱：95年10月3日早上與晚上，與被告通電話聯絡毒品的
      事情，講的都是與被告合資購買海洛因的事情，而且是同
      一件事，並不是2次合資購買海洛因，因為身上只有5百元
      ，只能夠一針，止止癮，所以問被告可否一起購買（原審
      一卷第195頁）。然而李繼政在原審之證詞，並不可採信
      ，已如前述，且從當天晚上10時20分李繼政與被告的通話
      內容觀之，被告與李繼政談論價錢、地點等事宜，並無隻
      字片語談到因為當天早上沒有完成交易，晚上必須將款項
      或者毒品交付的相關事宜，在李繼政表明身分後，隨即向
      被告表示「麻煩一下，好不好？」，而被告不假思索即地
      詢問「多少？」，倘當天早上、晚間所連繫者均係同件事
      ，被告怎需再詢問證人欲購買之價格？而李繼政於偵查中
      已明白證稱當日在花蓮女中美崙溪出海口海邊及花蓮市○
      ○路百戰百勝遊藝場完成交易，顯見李繼政當天是分別2
      次向被告購買毒品，並不是同一次交易行為。
    (四)按我國查緝毒品販賣一向執法亟嚴，對於販賣毒品者尤科
      以重度刑責，而販賣毒品既係違法行為，當非可公然為之
      ，亦難謂有公定價格，且容易分裝並增減份量及純度，而
      每次買賣之價量，可能隨時依雙方關係深淺、資力、需求
      量及對行情之認知、來源是否充裕、查緝是否嚴謹、購買
      者被查獲時供述購買來源之可能風險評估等情形，而異其
      標準，非可一概而論；且販賣者從各種「價差」、「量差
      」或以「純度」謀取利潤方式，或有差異，然其所圖利益
      之非法販賣行為目的，則屬相同，並無二致。從而，販賣
      之利得，除被告就販賣之價量俱臻明確供述外，委難察得
      實情。再因毒品量微價高，販賣者大都有暴利可圖，茍非
      意圖販賣營利，一般人焉有可能甘冒重度刑責，而轉售毒
      品。故舉凡其有償交易，除足反證其確另基於某種非圖利
      本意之關係外，通常尚難因無法查悉其販入價額作為是否
      高價賣出之比較，諉無營利之意思，阻卻販賣犯行之追訴
      （最高法院87年度台上字第3164判決可資參照）。查被告
      先後2次販賣500元之海洛因予李繼政，業經認定如前，雖
      查無被告販入毒品之價額作為是否高價賣出之比較，然被
      告既未能證明販入毒品後，再以販入之同一價格與數量轉
      售予購買者李繼政之理，被告所辯無營利意圖，委無可採
      。
    (五)準此，被告關於附表一編號1、2所載犯行所為抗辯，要屬
      卸責之詞，不足採信。此部分事證明確，應依法論科。
二、被告共同販賣安非他命給丙○○部分：
    (一)訊據被告否認與官美玲共同販賣安非他命，辯稱：95年10
      月2日凌晨1時6分至1時32分，丙○○跟我及官美玲兩人通
      電話，是因為丙○○要買第二級毒品安非他命，我不知道
      他要跟誰買，所以我把電話切掉，後來他又打來，問說1
      萬可以多少，後來我就把電話丟在旁邊，我不知道官美玲
      跟他說什麼，因為當時我在開車，後來我把官美玲載到我
      們租屋處，沒有去丙○○那裡云云。
    (二)經本院勘驗被告、官美玲與丙○○通話紀錄，與警製譯文
      相符，內容如下（本案卷117頁反面、121、122頁）
      (1)95年10月2日1時6分57秒
        B（被告）0000000000：怎樣？
        A（丙○○）0000000000：昨天跟你來那個有沒有在你
           身邊？
        B：誰？
        A：晚上跟你一起來那個，有沒有？
        B：嗯，怎樣？
        A：有朋友在問說1萬可以嗎？
        斷線……
      (2)95年10月2日1時7分58秒
        B（被告）0000000000：怎樣？
        A（丙○○）0000000000：1萬可以買多少？
        電話換官美玲接聽
        C（官美玲）：喂。
        A：嗯。
        C：普通的是含袋25
        A：沒關係，他意思是說1萬元，我們這可以.
        C：普通的，就含袋子25啊。
        A：店裡這裡全部含袋子25？
        C：嗯
        A：好，我馬上打給你
      (3)95年10月2日1時18分2秒
        B（被告）0000000000：喂，怎樣？
        A（丙○○）0000000000：好啦，我現在意思，你聽我
           講，給他實的2克就好。
        B：嗯。
        A：他現在如果到，錢拿給我的時候，你再過來。
        B：喔。
        A：你聽懂了嗎？你阿娟說2克半，我說不用啦，你就實
           的2克給他，剩下的怎麼用都沒關係。
        B：好啊，好啊
        A：他把錢拿來的時候，我再打給你。
        B：好。
      (4)95年10月2日1時32分14秒（警卷第127頁）
        B（被告）0000000000：喂。
        A（丙○○）0000000000：人來了。
        B：喔，好。
        A：你過來。
        B：好。
    (三)從上開第1次通話紀錄顯示丙○○已明白表示要找官美玲
      買1萬元毒品，後來斷線，第2次通話時被告接聽後即轉由
      官美玲與丙○○對話，在丙○○尚未說明來意前，官美玲
      即告知丙○○1萬元數量為「普通的是含袋25」，足見被
      告在第1次通話斷訊後即有向官美玲說明丙○○欲購買1萬
      元安非他命之事，第3次通話仍由被告接聽，丙○○要求
      被告轉告官美玲交易時給買方「實的2克」即可，第4次通
      話亦由被告接聽，並在丙○○表示「人來了」「你過來」
      時，應諾「好」，之後未再有通話紀錄，則被告實際上有
      無搭載官美玲前往丙○○住處進行毒品交易，尚無從判斷
      。據證人丙○○於原審審理證稱：上開通話是要討論買賣
      1萬元安非他命的事，但是被告及官美玲未依約前來，該
      次交易未完成（原審卷一第236、237頁），證人官美玲亦
      於原審證述：95年10月2日凌晨丙○○打電話來要透過伊
      向莊仁豪買安非他命，但因丙○○無法拿錢出來而未成交
      ，被告並沒有載伊至丙○○住處等語（原審卷一第209、2
      11頁），而依證人丙○○證述第1次通話中說到「那個」
      ，指的就是官美玲，因為只有官美玲才有管道可以購買安
      非他命，被告沒有管道（原審卷一第238頁），則在第4次
      通話後，丙○○亦有可能直接與官美玲連絡，被告既辯稱
      伊事後未載官美玲到丙○○處所，而證人丙○○、官美玲
      在審判中亦為相同之證述，則依罪疑唯輕原則，應認該次
      交易未完成。
    (四)被告雖辯稱：伊不清楚丙○○在電話中說話之意思，僅是
      敷衍應付，為「喔」「嗯」「好」之類的回話而已，伊並
      無與官美玲共同販賣安非他命之行為。然被告自承上開通
      話時，其正駕車搭載官美玲，稽以上開通話紀錄，丙○○
      在電話中已明白表示「1萬元可以買多少」，官美玲在丙
      ○○未表明來意時即告知數量為「含袋25」，顯然已經由
      被告告知通話內容，被告當然清楚丙○○之用意，其之後
      又被要求轉告官美玲僅需提供實重2克安非他命之情形下
      ，實難諉為不知情。而證人丙○○於原審亦證稱：電話中
      已經確定數量、價額，係因事後被告、官美玲怪伊在電話
      中講的那麼清楚，會害他們出事，所以當晚被告、官美玲
      沒過來伊住處（原審卷一第240、242頁），已足堪認定被
      告與官美玲有販賣第二級毒品之犯意連絡及行為未遂。再
      依上開通話紀錄1萬元可購買之安非他命數量有2克半或2
      克之不同，被告、官美玲顯係以「量差」之方式牟利，足
      認被告、官美玲主觀上有營利之意圖，是被告與官美玲共
      同販賣安非他命給丙○○未遂之犯行，堪以認定，應依法
      論科。
三、被告轉讓海洛因給林世弘部分（即附表二編號1、2、3）：
    (一)訊據被告否認轉讓第一級毒品海洛因給林世弘施用之事實
      ，辯稱：95年9月24日凌晨1時33分與林世弘相約見面，是
      因為林世弘說他的朋友欠人家錢，要伊去看看是否認識那
      個債權人，幫忙處理，到場後林世弘的朋友問是否認識他
      欠錢的那個人，伊說不認識，無法幫忙處理，就走了。95
      年9月24日上午5時18分許，跟林世弘聯絡是因為林世弘要
      找伊聊天，伊沒有去那邊，伊不知道通話中所稱「那個」
      是指什麼東西；95年10月3日下午7時12分，林世弘打電話
      給伊，伊不知道何事，後來林世弘也沒有過來云云。惟查
      ：
    (二)本院勘驗通訊監察中被告與林世弘之通話紀錄，核與警製
      譯文相符，內容如下（本案卷117頁反面、119、120、125
      頁）
      (1)95年9月24日1時0分3秒
        B（林世弘）0000000000：喂.
        A（被告）0000000000：你有打喔？
        B：嗯啊，嗯啊。
        A：嗯.
        B：你現在在哪裡？我2個人呢！
        A：好啊！
        B：我在店裡這邊，不能走耶。
        A：我過去好了啦。
        B：晚一點好了。
        A：何時？
        B：看你啊，現在可以。
        A：現在喔？
        B：好啊。
      (2)95年9月24日1時33分49秒
        B（林世弘）0000000000：喂.
        A（被告）0000000000：我在旁邊，
        B：好。
      (3)95年9月24日5時18分53秒
        B（林世弘）0000000000：喂.
        A（被告）0000000000：你有打電話，是不是？
        B：嗯啊。
        A：怎樣？
        B：我1個人好不好？
        A：好啊。
        B：先欠著，在店裡。
        A：怎樣？
        B：我在店這裡，可以給多一點嗎？
        A：那個也不是我的啊。
        B：好啦，沒關係，我在店裡。
        A：等下我打給你的時候，你再過來。
        B：我就不能離開啊。
        A：是喔。
        B：可不可以麻煩一下。
        A：好，不然等下看怎樣，我再打給你。
        B：好。
        A：好。
      (4)95年10月3日19時12分38秒
        B（林世弘）0000000000：喂.
        A（被告）0000000000：嗯，怎樣？
        B：我1個人過去找你，好不好？
        A：喔，不然你過來這裡，好不好？
        B：喔，那邊喔。
        A：你在哪裡？
        B：我現在在中正國小這邊。
        A：不然你過來「密多」好不好？
        B：好啊。
        A：好.好
    (二)據證人林世弘於警詢時證稱：95年9月24日1時0分3秒通話
      內容是要向被告拿2000元海洛因，不過伊沒給錢，95年9
      月24日1時33分49秒通話是被告將海洛因拿到伊店裡，請
      伊施用。95年9月24日5時18分53秒通話是伊要向被告拿海
      洛因，「我1個人好不好」是代表1000元海洛因的量，是
      被告親自交到伊手中，請伊施用。95年10月3日19時12分
      38秒通話是要向被告拿海洛因，通話後被告與伊約在密多
      飯店樓下，被告給伊大約1針海洛因的量等語明確（見偵
      卷第26-29、31-33頁）。被告於原審亦一度供承有提供海
      洛因給林世弘施用事實，只是不記得次數（見原審卷一第
      34頁），堪認證人林世弘於警詢之證述實在。
    (三)被告雖以前揭情詞置辯，惟上開通話紀錄均在同一日，其
      中(1)、(2)、(3)通話更是在凌晨時間，林世弘於(1)通話中僅
      表示「我2個人呢！」，於(3)通話中亦僅表示「我1個人好
      不好」，被告卻心領神會地應諾「好啊」。倘若上開(1)通
      話林世弘用意在詢問被告是否認識伊友人之債權人，可否
      幫忙解決伊友人欠債之事，其何不在電話中說清楚，免得
      被告來回奔波，又被告竟在林世弘未表明該項請託前，即
      予應諾，並立即赴約，若依其所辯情節，此次赴約因伊不
      認識林世弘朋友之債權人無功而返，則何以被告在間隔約
      4小時後，於上通(3)通話林世弘表示「我1個人好不好？」
      「我在店這裡，可以給多一點嗎？」，即同意林世弘之請
      求，拿「那個」到林世弘店裡，而被告既願意犧牲睡眠時
      間，可見「那個」物品之重要性，但被告卻不敢說明「那
      個」是指何種物品？假若林世弘要求被告給多一點的「那
      個」是屬正當物品，何以林世弘在電話中也不敢明講。又
      上開(4)通話中林世弘既主動表明要過去找被告，被告說明
      其所在處所後，要求林世弘往赴「密多」飯店會面，則在
      林世弘已應諾前往之情形下（無如其他通話紀錄中表示在
      店裡不能離開之詞），被告與林世弘2人應有會面之情，
      但被告卻辯稱林世弘未赴約，所為辯解不符常情，應無可
      採。
    (四)綜上，被告於事實欄三中附表二編號1、2、3所示時間、
      地點轉讓第一級毒品予林世弘之犯行堪予認定，應依法論
      科。
四、被告轉讓海洛因給李繼政部分（即附表二編號4）
    訊據被告否認有轉讓第一級毒品海洛因給李繼政施用之事實
    ，辯稱：95年10月9日上午11時28分，跟李繼政通話，是李
    繼政要找伊聊天，沒有做其他事情云云。經本院勘驗通訊監
    察中被告與李繼政於95年10月9日11時28分14秒之通話紀錄
    ，內容為：「B（被告）0000000000：喂。A（李繼政）0000
    000000：董仔喔.『小弟』。B：嗯。A：過去找你，好不好
    ？B：好啊！A：過去哪裡？B：中原路和中正路。A：好，我
    到的時候再打給你。」（本案卷117頁反面、126頁）。據證
    人李繼政於檢察官偵訊時證述；有說過這通電話，伊是向被
    告要海洛因，後來約在來來超商，伊與被告在車上，被告有
    給伊1針的量等語（見偵卷第40頁）。而被告於原審亦一度
    承認有提供海洛因給李繼政施用（見原審卷一第34頁），堪
    認證人李繼政於偵查中之證詞可信。證人李繼政於原審雖改
    稱：那是伊提藥時跟被告討，被告叫伊晚點再打給他，後來
    伊沒有拿到海洛因云云（原審卷一第196頁），惟與其於偵
    查中任意性之證述不符，應無可採。是被告於事實欄三中附
    表二編號4所示時間、地點轉讓第一級毒品予李繼政之犯行
    亦堪認定，應依法論科。
、論罪科刑：
一、事實欄一所載販賣第一級毒品罪部分（即附表一）：
    (一)按海洛因、安非他命分別係毒品危害防制條例第2條第2項
      第1款、第2款所規定之第一級、第二級毒品，均不能非法
      販賣、轉讓。核被告事實欄一（即附表一）所示之行為，
      均係犯修正前毒品危害防制條例第4條第1項之販賣第一級
      毒品罪(被告行為後毒品危害防制條例已於98年5月20日修
      正公布，同年23日施行，修正後第4條第1項罰金刑由原訂
      之得併科新臺幣1,000萬元以下罰金，提高為得併科新臺
      幣2,000萬元以下罰金，比較新舊法適用結果，新法並非
      有利於被告，應適用行為時法即舊法規定處斷），被告販
      賣海洛因前持有海洛因之行為，應為販賣之高度行為所吸
      收，均不另論罪。被告2次販賣毒品之犯行，時間、地點
      截然可分，顯見係分別起意，應予分論併罰。又被告因違
      反槍砲彈藥刀械管制條例案件，經法院判處有期徒刑5年6
      月確定，於94年10月28日執行完畢，有臺灣高等法院被告
      前案紀錄在卷可參，其於5年內均故意再犯本件有期徒刑
      以上之罪，均為累犯，均依法就法定本刑併科罰金部分加
      重其刑（販賣第一級毒品罪之法定刑為無期徒刑、死刑部
      分，依法不得加重）。
    (二)按刑之量定，為求個案裁判之妥當性，法律固賦予法院裁
      量權，但此項裁量權之行使，除應依刑法第57條規定，審
      酌行為人及其行為等一切情狀，為整體之評價，並應顧及
      比例原則及平等原則，使罪刑均衡，輕重得宜，以契合社
      會之法律感情。又刑法第59條規定犯罪之情狀可憫恕者，
      得酌量減輕其刑，所謂「犯罪之情狀」，與同法第57條規
      定科刑時應審酌之一切情狀，並非有截然不同之領域，於
      裁判上酌減其刑時，應就犯罪一切情狀（包括第57條所列
      舉之10款事項），予以全盤考量，審酌其犯罪有無可憫恕
      之事由（即有無特殊之原因與環境，在客觀上足以引起一
      般同情），以及宣告法定最低度刑，是否猶嫌過重等等，
      以為判斷。查修正前毒品危害防制條例第4條第1項販賣第
      一級毒品罪之法定刑為「死刑或無期徒刑；處無期徒刑者
      ，得併科新台幣一千萬元以下罰金」，然同為販賣第一級
      毒品之人，其原因動機不一，犯罪情節未必盡同，或有大
      盤毒梟者，亦有中、小盤之分，甚或僅止於吸毒者友儕間
      為求互通有無之有償轉讓者亦有之，其販賣行為所造成危
      害社會之程度自屬有異，法律科處此類犯罪，所設之法定
      最低本刑卻同為「無期徒刑者，得併科新台幣一千萬元以
      下罰金」，不可謂不重。於此情形，倘依其情狀處以有期
      徒刑，即足以懲儆，並可達防衛社會之目的者，自非不可
      依客觀之犯行與主觀之惡性二者加以考量其情狀，是否有
      可憫恕之處，適用刑法第59條之規定酌量減輕其刑，期使
      個案裁判之量刑，斟酌至當，符合比例原則（最高法院95
      年度台上字第6157號判決參照）。爰審酌被告前科累累，
      且有施用毒品前科，應知悉販賣毒品所涉犯之罪行重大，
      竟仍以身試法，為謀取私利而犯本案，販賣海洛因予他人
      ，影響國民健康甚鉅，行為實屬不該，犯後又飾詞否認犯
      行，態度不佳，惟本件其販賣第一級毒品之次數不多，每
      次數量亦微，僅有500元價格者，依其出售之數量，不能
      認為係大量購入，僅係因被告沈溺於毒品進而販毒圖利，
      其獲利不高，其犯罪情節與大中盤毒梟者有別等一切情狀
      ，因認被告販賣第一級毒品部分確有值憫恕之處，縱令量
      處最低刑之無期徒刑仍嫌過重，為鼓勵其脫離毒品控制之
      決心及給予自新機會，本院認被告販賣第一級毒品部分應
      適用刑法第59條規定減輕其刑。
二、事實欄二所載共同販賣安非他命罪部分：
      被告所犯係犯修正前毒品危害防制條例第4條第2項、第6
      項之販賣第二級毒品未遂罪(按被告行為後，毒品危害防
      制條例第4條第2項原定之得併科新臺幣700萬元以下罰金
      ，修正提高為得併科罰金新臺幣1,000萬元以下罰金，修
      正後之規定並未有利於被告，應適用行為時法即舊法規定
      處斷)。又被告與官美玲間有犯意聯絡及行為分擔，應論
      以共同正犯。又被告有如前述之罪刑及刑之執行完畢情形
      ，其於5年內故意再犯本件有期徒刑以上之罪，為累犯，
      依法就法定本刑為有期徒刑、併科罰金部分加重其刑（就
      販賣第二級毒品罪之無期徒刑部分，依法不得加重），再
      依刑法第25條第2項規定減輕其刑。
三、事實欄三所載轉讓第一級毒品罪部分（即附表二）：
      被告所係犯毒品危害防制條例第8條第1項之轉讓第一級毒
      品罪。被告轉讓海洛因前持有海洛因之行為，應為轉讓之
      高度行為所吸收，均不另論罪。被告4次轉讓毒品之犯行
      ，時間、地點截然可分，顯見係分別起意，應予分論併罰
      。又被告有如前述之罪刑及刑之執行完畢情形，其於5年
      內故意再犯本件有期徒刑以上之罪，均為累犯，應依刑法
      第47條規定，加重其刑。
四、本院審酌被告為圖營利，而為上開販賣第一級毒品、共同販
    賣第二級毒品未遂犯行，所犯販賣、轉讓第一級毒品行為，
    使他人沉迷於毒癮，無法自拔，輕則戕害身心，重則引發更
    多各種犯罪，實為多種犯罪之源頭，對社會國家之侵害頗深
    ，及李繼政、丙○○、林世弘原即為施用毒品之人，有高等
    法院全國前案簡列表可稽（上訴卷第64-66、72-75、78頁）
    ，被告復與李繼政、林世弘2人友好，應渠2人請求而轉讓第
    一級毒品，衡酌被告販賣、轉讓毒品之數量、犯罪所得及被
    告曾一度坦承轉讓第一級毒品犯行，嗣又飾詞否認犯罪，難
    認有悔悟之意等一切情狀，各量處如主文所示之刑，並定執
    行刑。
五、沒收：
    (一)被告如事實欄一所載2次販賣第一級毒品予李繼政所得各
      500元，計1000元，雖未經扣案，仍應依毒品危害防制條
      例第19條第1項之規定沒收之，如全部或一部不能沒收時
      ，以其財產抵償之。
    (二)被告於事實欄一、二、三所載供犯罪所用之門號00000000
      00號行動電話，持機人為案外人吳佩萱，此有遠傳電信股
      份有限公司函可稽（本案卷第84之1頁），非被告所有，
      參照最高法院87年度第7次刑庭會議決議及96年度台上字
      第7096號判決之見解，於事實欄一、三所載之犯罪中，自
      不得依毒品危害防制條例第19條第1項宣告沒收。又被告
      雖自承上揭門號行動電話係官美玲提供伊使用（本案卷第
      155頁反面、182頁），然欠缺事證佐認官美玲為該門號手
      機之所有人，則依上開說明，於事實欄二所載之犯罪，亦
      不得宣告沒收。另事實欄三附表二編號1所載被告犯罪所
      用之門號0000000000號行動電話為其本人申租，有遠傳電
      信股份有限公司回函可稽（本案卷第85、86頁），雖未扣
      案，但無證據證明已經滅失，依毒品危害防制條例第19條
      第1項，應宣告沒收，如無法沒收，並追徵其價額或以其
      財產抵償之。
    (三)扣案如附表三編號7、8、9所示海洛因3包，經法務部調查
      局鑑定結果，均含有海洛因成分（驗餘淨重1.61公克、空
      包裝重0.61公克，純度8.73％，純質淨重0.14公克），有
      法務部調查局96年3月2日調科壹字第9623015930號鑑定書
      附卷可稽（見原審卷一第26頁）。扣案如附表三編號10所
      示5個殘渣袋，其中3只殘渣袋有海洛因殘留，另外2只並
      無海洛因殘留，而上開海洛因3包及殘渣袋內殘餘海洛因
      與包裝袋均無法完全析離，故上述查獲之海洛因及其包裝
      袋均應整體視為查獲之毒品，故上開之物雖無證據證明係
      被告用以販賣、轉讓之毒品，然係屬違禁物，均應依毒品
      危害防制條例第18條第1項前段之規定，宣告沒收銷燬之
      （蓋無論以何種方式包裝袋與其內裝之毒品，包裝袋內均
      會有極微量毒品殘留，故上述包裝袋應整體視為查獲毒品
      ，一併依前揭規定宣告沒收銷燬之，參見最高法院95年度
      台上字第3739號、第7354號判決）。至於2只未含海洛因
      殘留之包裝袋，既無毒品殘留，而被告本次販賣的毒品也
      只有2次，並無證據證明被告其他預備或進行中的販賣行
      為，則該2只包裝袋即難以認定是供犯罪所用之物，既無
      從依毒品危害防制條例第18條第1項宣告沒收，也無從依
      刑法第38條之規定宣告沒收。
四、原審論處被告罪刑，固屬無誤，被告否認犯行提起上訴，雖
    無理由，然而原審判決有下列違誤，應由本院予以撤銷改判
    。
    (一)事實欄二被告與官美玲共同販賣第二級毒品安非他命未遂
      之行為，應構成修正前毒品危害防制條例第4條第2項、第
      6項，原判決論以同條例第4條第2項既遂犯，未及新舊法
      比較適用，及將原合意價格1萬元宣告沒收，與本院認定
      不同。
    (二)原判決援引為被告犯罪證據之警製通訊監察譯文未記載製
      作日期，亦未經製作人在其上簽名，與法律規定之程式未
      合，原審未依法勘驗，逕做為證據使用，尚有未洽。
    (三)原判決將被告供犯罪所用但非其所有之門號0000000000號
      行動電話沒收，及未認定說明門號0000000000號行動電話
      是否屬於被告所有，遽行沒收，復未同時諭知「或以其財
      產抵償之」，及將附表三編號10未有毒品殘留之2只袋子
      ，併宣告沒收，均有未合。
據上論斷，應依刑事訴訟法第369條第1項前段、第364條、第299
條第1項前段、毒品危害防制條例第4條第1項、第2項、第6項(均
修正前)、第8條第1項、第18條第1項前段、第19條第1項，刑法
第11條前段、第25條、第47條第1項、第59條、第51條第5款、第
9款判決如主文。
本案經檢察官乙○○到庭執行職務。
中    華    民    國    99    年    6     月    17    日
                     刑事庭審判長法  官  謝志揚
                                 法  官  賴淳良
                                 法  官  劉雪惠
以上正本證明與原本無異。
如不服本判決，應於收受送達後10日內向本院提出上訴書狀，其
未敘述理由者，並得於提起上訴狀後10日內向本院補提理由書（
均須按他造當事人之人數附繕本）「切勿逕送上級法院」。
告訴人或被害人如對於本判決不服者，應具備理由請求檢察官上
訴，其上訴期間之計算係以檢察官收受判決正本之日期為準。
中    華    民    國    99    年    6     月    17    日
                                 書記官  李德霞
附錄本判決論罪科刑法條:
修正前毒品危害防制條例第4條：
製造、運輸、販賣第一級毒品者，處死刑或無期徒刑；處無期徒
刑者，得併科新臺幣一千萬元以下罰金。
製造、運輸、販賣第二級毒品者，處無期徒刑或七年以上有期徒
刑，得併科新臺幣七百萬元以下罰金。
製造、運輸、販賣第三級毒品者，處五年以上有期徒刑，得併科
新臺幣五百萬元以下罰金。
製造、運輸、販賣第四級毒品者，處三年以上十年以下有期徒刑
，得併科新臺幣三百萬元以下罰金。
製造、運輸、販賣專供製造或施用毒品之器具者，處一年以上七
年以下有期徒刑，得併科新臺幣一百萬元以下罰金。
前五項之未遂犯罰之。
毒品危害防制條例第8條第1項：
轉讓第一級毒品者，處1年以上7年以下有期徒刑，得併科新臺幣
1百萬元以下罰金。
轉讓第二級毒品者，處6月以上5年以下有期徒刑，得併科新臺幣
70萬元以下罰金。
轉讓第三級毒品者，處3年以下有期徒刑，得併科新臺幣30萬元
以下罰金。
轉讓第四級毒品者，處1年以下有期徒刑，得併科新臺幣10 萬元
以下罰金。
前四項之未遂犯罰之。
轉讓毒品達一定數量者，加重其刑至二分之一，其標準由行政院
定之。
附表一：被告甲○○販賣第一級毒品海洛因予李繼政部分
┌──┬────────┬────────┬────┬────────┬────────┐
│編號│犯罪行為        │通訊紀錄        │論罪法條│原判決量處刑度  │  應沒收之物    │
├──┼────────┼────────┼────┼────────┼────────┤
│1   │95年10月3日上午8│95年10月3日8時│毒品危害│累犯，處有期徒刑│新臺幣伍佰元沒│
│    │時20分許，在花蓮│  6分43秒，李繼 │防制條例│拾陸年。        │  收之。如全部或│
│    │縣花蓮市花蓮女中│  政以公用電話03│第4條第1│                │  一部不能沒收時│
│    │對面美崙溪出海口│  0000000號撥給 │項之販賣│                │  以其財產抵償之│
│    │，將不詳數量之海│  甲○○門號0927│第一級毒│                │  。            │
│    │洛因以新臺幣500 │  036247號行動電│品罪    │                │附表三編號7、8│
│    │元之價販賣給李繼│  話            │        │                │  、9、10所示海 │
│    │政。            │95年10月3日8時│        │                │  洛因三包（含包│
│    │                │  13分44秒，李繼│        │                │  裝袋）、海洛因│
│    │                │  政以門號092805│        │                │  殘渣袋三個均沒│
│    │                │  0470號行動電撥│        │                │  收銷燬。      │
│    │                │  給甲○○門號09│        │                │                │
│    │                │  00000000號行動│        │                │                │
│    │                │  電話          │        │                │                │
│    │                │95年10月3日8時│        │                │                │
│    │                │  20分58秒，李繼│        │                │                │
│    │                │  政以門號092805│        │                │                │
│    │                │  0470號行動電撥│        │                │                │
│    │                │  給甲○○門號09│        │                │                │
│    │                │  00000000號行動│        │                │                │
│    │                │  電話          │        │                │                │
├──┼────────┼────────┼────┼────────┼────────┤
│2   │95年10月3 日晚上│95年10月3日22時2│毒品危害│累犯，處有期徒刑│新臺幣伍佰元沒│
│    │10時20分許，在花│0分46秒李繼政以 │防制條例│拾陸年。        │  收之。如全部或│
│    │蓮縣花蓮市○○路│門號0000000000號│第4條第1│                │  一部不能沒收時│
│    │百戰百勝遊藝場外│行動電撥給甲○○│項之販賣│                │  以其財產抵償之│
│    │，將不詳數量之海│門號0000000000號│第一級毒│                │  。            │
│    │洛因以500元之價 │行動電話        │品罪    │                │附表三編號7、8│
│    │販賣給李繼政。  │                │        │                │  、9、10所示海 │
│    │                │                │        │                │  洛因三包（含包│
│    │                │                │        │                │  裝袋）、海洛因│
│    │                │                │        │                │  殘渣袋三個均沒│
│    │                │                │        │                │  收銷燬。      │
└──┴────────┴────────┴────┴────────┴────────┘
附表二：被告甲○○轉讓第一級毒品海洛因予林世弘、李繼政部
        分
┌──┬────────┬────────┬────┬────────┬────────┐
│編號│犯罪行為        │通訊紀錄        │論罪法條│  量處刑度      │   應沒收之物   │
├──┼────────┼────────┼────┼────────┼────────┤
│1   │95年9 月24日凌晨│95年9月24日1時│毒品危害│累犯，處有期徒刑│門號0000000000行│
│    │1 時33分許，在花│  0分3秒甲○○以│防制條例│壹年捌月。      │動電話壹支（含SI│
│    │蓮縣花蓮市○○路│  門號0000000000│第8條第1│                │M卡）沒收之，如 │
│    │與公正街口，無償│  號行動電話回撥│項之轉讓│                │不能沒收時，追徵│
│    │轉讓約新臺幣2000│  給林世弘門號09│第一級毒│                │其價額或以其財產│
│    │元數量之海洛因給│  00000000號行動│品罪    │                │抵償之。        │
│    │林世弘          │  電話          │        │                │                │
│    │                │95年9月24日1時│        │                │                │
│    │                │  33分49秒甲○○│        │                │                │
│    │                │  以門號00000000│        │                │                │
│    │                │  47號行動電話撥│        │                │                │
│    │                │  給林世弘門號09│        │                │                │
│    │                │  00000000號行動│        │                │                │
│    │                │  電話          │        │                │                │
├──┼────────┼────────┼────┼────────┼────────┤
│2   │95年9 月24日凌晨│95年9月24日5時18│毒品危害│累犯，處有期徒刑│                │
│    │5 時18分許，在花│分53秒甲○○以門│防制條例│壹年柒月。      │                │
│    │蓮縣花蓮市○○路│號0000000000號行│第8條第1│                │                │
│    │與公正街口，無償│動電話回撥給林世│項之轉讓│                │                │
│    │轉讓約新臺幣1000│弘門號0000000000│第一級毒│                │                │
│    │元數量之海洛因給│號行動電話      │品罪    │                │                │
│    │林世弘施用。    │                │        │                │                │
├──┼────────┼────────┼────┼────────┼────────┤
│3   │95年10月3 日晚上│95年10月3日19時1│毒品危害│累犯，處有期徒刑│                │
│    │7 時12分許，在花│2分38秒甲○○以 │防制條例│壹年柒月。      │                │
│    │蓮縣花蓮市密多飯│門號0000000000號│第8條第1│                │                │
│    │店樓下，無償轉讓│行動電話回撥給林│項之轉讓│                │                │
│    │約新臺幣1000元數│世弘門號00000000│第一級毒│                │                │
│    │量之海洛因給林世│61號行動電話    │品罪    │                │                │
│    │弘施用。        │                │        │                │                │
├──┼────────┼────────┼────┼────────┼────────┤
│4   │95年10月9 日上午│95年10月9日11時2│毒品危害│累犯，處有期徒刑│                │
│    │11時30分許，在花│8分14秒李繼政以 │防制條例│壹年柒月。      │                │
│    │蓮縣花蓮市○○路│門號0000000000號│第8條第1│                │                │
│    │與中正路口來來超│行動電話撥給王文│項之轉讓│                │                │
│    │商前，無償轉讓約│治門號0000000000│第一級毒│                │                │
│    │1針數量之海洛因 │號行動電話      │品罪    │                │                │
│    │給李繼政施用。  │                │        │                │                │
└──┴────────┴────────┴────┴────────┴────────┘
附表三：扣押物品：
┌──┬──────────┬──┬──────────┐
│編號│  物品名稱          │數量│    備  註          │
│    │                    │單位│                    │
├──┼──────────┼──┼──────────┤
│1   │0000000000門號SIM卡 │1 張│均不能證明與本案之販│
├──┼──────────┼──┤賣、轉讓毒品罪有關，│
│2   │未知門號SIM卡       │2 張│不予沒收。          │
├──┼──────────┼──┤                    │
│3   │00000000000手機     │1 支│                    │
│    │（含SIM卡）         │    │                    │
├──┼──────────┼──┤                    │
│4   │0000000000手機      │1 支│                    │
│    │（含SIM卡）         │    │                    │
├──┼──────────┼──┤                    │
│5   │0000000000手機      │1 支│                    │
│    │（含SIM卡）         │    │                    │
├──┼──────────┼──┤                    │
│6   │0000000000手機      │1 支│                    │
│    │（含SIM卡）         │    │                    │
├──┼──────────┼──┼──────────┤
│7   │海洛因毒品          │1 包│合計淨重1.61公克（空│
│    │含袋毛重0.24公克    │    │包裝重0.61公克），純│
├──┼──────────┼──┤度8.73％，純質淨重  │
│8   │海洛因毒品          │1 包│0.14公克，為查獲之毒│
│    │含袋毛重0.42公克    │    │品（包裝袋與海洛因不│
├──┼──────────┼──┤能完全析離，應整體視│
│9   │海洛因毒品          │1 包│為查獲之毒品），依毒│
│    │含袋毛重1.49公克    │    │品危害防制條例第18條│
│    │                    │    │第1項前段規定沒收銷 │
│    │                    │    │燬之。              │
├──┼──────────┼──┼──────────┤
│10  │海洛因殘渣袋        │5個 │其中三只包裝袋與殘餘│
│    │                    │    │海洛因無法完全析離，│
│    │                    │    │應整體視為查獲之毒品│
│    │                    │    │，依毒品危害防制條例│
│    │                    │    │第18條第1項前段規定 │
│    │                    │    │沒收銷燬之。        │
├──┼──────────┼──┼──────────┤
│11  │吸管                │1 支│不能證明與本案之販賣│
│    │                    │    │、轉讓毒品罪有關，不│
│    │                    │    │予沒收。            │
├──┼──────────┼──┼──────────┤
│12  │注射針筒            │5 支│不能證明與本案之販賣│
│    │                    │    │、轉讓毒品罪有關，不│
│    │                    │    │予沒收。            │
└──┴──────────┴──┴──────────┘

司法院資訊處製作；財團法人民間司法改革基金會備份。
